Curriculum Vitae

Canela Orellana Julio 10, 1998

canelapaz1@gmail.com • +569 98942486 • RUT: 19.708.765-K

Santiago • Chile

Descripción

trica de la Universidad de Chile. Mi mayor interés está en el área de inteligencia computacional, la cual es mi área de especialización, a pesar de ello, me gustan los temas relacionados a energía, arquitectura de computadores y telecomunicaciones. Formé parte del centro de estudiantes durante el año 2020, lo cual fue una experiencia muy enriquecedora donde pude aprender, conocer y colaborar con mis compañeras y compañeros que también formaban parte, con los que compartíamos el objetivo de hacer el departamento un lugar mejor.

Soy estudiante de sexto año de ingeniería civil eléc- Tengo curiosidad y entusiasmo para aprender, me interesa el cómo funcionan los procesos cotidianos, poder entenderlos para participar de ellos y en caso de ser posible ayudar a crear nuevas mejoras. También estoy abierta a aprender nuevas herramientas computacionales, tengo una buena capacidad de abstracción por lo que no me resulta difícil aprender. Soy empática, perseverante, me motivo fácilmente con nuevos proyectos y no tengo problema con asumir responsabilidades, además me acomoda el trabajo tanto en solitario como en equipo.

Antecedentes Personales



Fecha de Nacimiento: 10 de Julio del 1998

Lugar de Nacimiento: Santiago, Región Metropolitana, Chile

Edad: 24 años

RUT: 19.708.765-K

Experiencia Extracurricular

Grupo Organizado Aprendizaje Escolar

Colegio Lorenzo Sazie, Santiago Centro

Profesora Voluntaria

Abril 2017 - Octubre 2017

Realizaba junto a otros compañeros un taller de reforzamiento de matemáticas a estudiantes de 7^{mo}

Preuniversitario José Carrasco Tapia

Campus Beauchef, Santiago Centro

Profesora Voluntaria

Julio 2017 – Diciembre 2018

Realizaba clases semanales de preparación para la PSU en el área de física electivo. Durante ese verano participé en la creación de material unificado para todas las secciones.

Coordinadora Externa

Enero 2019 – Septiembre 2019

Como parte de la directiva, asistía a reuniones con la red de preuniversitarios UChile.

Departamento de Ingeniería Matemática, Uchile

Campus Beauchef, Santiago Centro

Ayudante Cursos de Primer Año

Julio 2018 – *Julio* 2021

Durante esos años realicé ayudantías, es decir, revisión y toma de evaluaciones de los cursos: Introducción al Cálculo, Introducción al Álgebra y Álgebra Lineal.

Departamento de Ingeniería Eléctrica, Uchile

Campus Beauchef, Santiago Centro

Ayudante del curso Sistemas Digitales

Marzo 2022 - Julio 2022

Durante el primer semestre del año en curso realicé la revisión y toma de evaluaciones tipo control del curso.

Ayudante del curso Optimización

Marzo 2022 – *Julio* 2022

Durante el primer semestre del año en curso realicé la revisión y toma de evaluaciones tipo control del curso.

Ayudante del curso Arquitectura de Computadores

Marzo 2022 – *Julio* 2022

Durante el primer semestre del año en curso realicé la coordinación y toma de evaluaciones tipo control del curso, junto con su escaneo y envío a quien le correspondía la corrección. Además desempeñé la labor de corrección de tareas computacionales del curso y la coordinación, compañía y corrección del laboratorio final del mismo.

Departamento de Ciencias de la Computación, Uchile

Campus Beauchef, Santiago Centro

Ayudante del Curso Minería de Datos

Marzo 2023 - Julio 2023

Actualmente me desempeño en la corrección de laboratorios del curso.

Experiencia

Grupo SAESA

Santiago, Región Metropolitana, Chile

Practicante

Enero 2022 - Marzo 2022

Realicé mi primera práctica en la Subgerencia de Comercialización de Transmisión, allí trabajé en la automatización de procesos para aperturar los montos del cierre contable de cada mes para las distintas lineas de transmisión pertenecientes al grupo según su tipo. Además elaboré una guía de uso para el sistema.

X-Academy

Santiago, Región Metropolitana, Chile

Practicante

Enero 2023 - Marzo 2023

Realicé el programa de Data Science para la industria Bancaria llevado a cabo por X-Academy, donde pude comprender el negocio de los bancos y lo que requieren en cuanto a ciencia de datos. Como proyecto final realizamos un análisis de la memorias bancarias a través de la historia, en esto se incluyó entre otras cosas: los tópicos tratados en ellas a través de los años, las palabras más frecuentes, los colores utilizados y los géneros de las imágenes de personas en cada memoria.

Educación

Universidad de Chile

Santiago, Región Metropolitana, Chile

Estudiante Ingeniería Civil Eléctrica

2019-presente

Plan Común de Ciencias e Ingeniería

2017 - 2019

Conocimientos & Habilidades

Uso de software: Python (Avanzado), LATEX, MATLAB (Medio), MARS 4.5, RARS 1.5, SQL, Microsoft Office & VBA, R, SAS.

Idiomas: Español (Nativo), Inglés (Intermedio)